臺灣高雄地方法院交通事件裁定　　　　 96年度交聲字第210號
原處分機關　高雄市政府
異　議　人　甲○○
上列異議人因違反道路交通管理處罰條例案件，對於高雄市政府
於中華民國96年3 月5 日所為之裁決（原處分案號：高市府交裁
字第裁32-B00000000號）聲明異議，本院裁定如下：
    主  文
原處分關於罰鍰異議人新台幣壹萬玖仟伍佰元部分撤銷。
其他異議駁回。
    理  由
一、聲明異議意旨略以：異議人即受處分人甲○○（以下稱異議
    人）於民國 (下同)96 年7 月18日00時30分許，因飲用酒類
    後仍駕駛YW-5823 號自用小貨車，行經高雄市○○區○○路
    、和光街口，與黃銘誠所騎乘之XUW-205 號重型機車發生擦
    撞而為警查獲，經到場警員施測呼氣中酒精濃度結果為0.28
    MG/L，嗣經高雄市政府於中華民國96年3 月5 日以高市府交
    裁字第裁32-B00000000號裁決書，依據道路交通管理處罰條
    例第35條第1 項第1 款規定，罰鍰異議人新台幣壹萬玖仟伍
    佰元，吊扣駕駛執照12個月。惟異議人之上開行為業經檢察
    官命異議人向財團法人犯罪被害人保護協會高雄分會支付新
    台幣2 萬元，基於一罪不二罰原則，原處分應予撤銷等語。
二、按汽車駕駛人，駕駛汽車經測試檢定有下列情形之一者，處
    新臺幣一萬五千元以上六萬元以下罰鍰，並當場移置保管該
    汽車及吊扣其駕駛執照一年；因而肇事致人受傷者，並吊扣
    其駕駛執照二年；致人重傷或死亡者，吊銷其駕駛執照，並
    不得再考領：(一)、酒精濃度超過規定標準。道路交通管理處
    罰條例第35條第1 項第1 款定有明文。復按，違反行政法上
    義務而受罰鍰、沒入或其他種類行政罰之處罰時，適用本法
    。但其他法律有特別規定者，從其規定。一行為同時觸犯刑
    事法律及違反行政法上義務規定者，依刑事法律處罰之。但
    其行為應處以其他種類行政罰或得沒入之物而未經法院宣告
    沒收者，亦得裁處之。前項行為如經不起訴處分或為無罪、
    免訴、不受理、不付審理之裁判確定者，得依違反行政法上
    義務規定裁處之。行政罰法第1 條、第26條第1 項、第2 項
    亦分別定有明文。查本件異議人於96年7 月18日00時30分許
    ，因飲用酒類後仍駕駛YW-5823 號自用小貨車，行經高雄市
    左營區○○路、和光街口，與黃銘誠所騎乘之XUW-205 號重
    型機車發生擦撞而為警查獲，經到場警員施測呼氣中酒精濃
    度結果為0.28 MG/L ，嗣經高雄市政府於中華民國96年3 月
    5 日以高市府交裁字第裁32-B00000000號裁決書，依據道路
    交通管理處罰條例第35條第1 項第1 款規定，罰鍰異議人新
    台幣壹萬玖仟伍佰元，吊扣駕駛執照12個月，有上開裁決書
    附卷可證。惟異議人之同一行為，經警移送臺灣高雄地方法
    院檢察署檢察官偵辦，經檢察官於偵查中命異議人向財團法
    人犯罪被害人保護協會高雄分會支付新台幣2 萬元，異議人
    確已於繳納期限內向財團法人犯罪被害人保護協會高雄分會
    支付新台幣2 萬元，此有臺灣高雄地方法院檢察署檢察官95
    年度偵字第22482 號緩起訴處分書、臺灣高等法院高雄分院
    檢察署96年度上職議字第3618號處分書、臺灣高雄地方法院
    檢察署自行收納款項統一收據、第一商業銀行存款存根聯(
    受款人：財團法人犯罪被害人保護協會高雄分會)各1份在卷
    可按。是以，異議人既因同一行為同時觸犯刑事法律及違反
    行政法上義務規定，依行政罰法第26條第1 項規定，自應以
    刑事法律處罰之，不得再依道路交通管理處罰條例第35條第
    1 項第1 款規定裁罰。惟按，依行政罰法第26條第1 項但書
    規定，仍得處以其他種類行政罰，而行政罰法所稱其他種類
    行政罰，指下列裁罰性之不利處分：(一)、限制或禁止行為之
    處分：限制或停止營業、吊扣證照、命令停工或停止使用、
    禁止行駛、禁止出入港口、機場或特定場所、禁止製造、販
    賣、輸出入、禁止申請或其他限制或禁止為一定行為之處分
    。(二)、剝奪或消滅資格、權利之處分：命令歇業、命令解散
    、撤銷或廢止許可或登記、吊銷證照、強制拆除或其他剝奪
    或消滅一定資格或權利之處分。(三)、影響名譽之處分：公布
    姓名或名稱、公布照片或其他相類似之處分。(四)、警告性處
    分：警告、告誡、記點、記次、講習、輔導教育或其他相類
    似之處分，行政罰法第2 條定有明文。是以，異議人之酒醉
    駕車行為，既違反道路交通管理處罰條例第35第1 項第1 款
    之規定，原處分機關仍得裁處「其他種類行政罰」，故原處
    分機關裁處異議人吊扣駕駛執照12個月之處分部分 (屬於行
    政罰法第2 條第1 款所稱之限制或禁止行為之處分)， 仍屬
    有據。綜上所述，異議人之異議，關於罰鍰部分為有理由，
    關於吊扣駕駛執照12個月之部分，則無理由。原處分機關未
    及詳查，即遽予裁處異議人罰鍰新台幣壹萬玖仟伍佰元，尚
    有未洽，此部分之處分自屬無可維持，爰撤銷此部分之處分
    ；惟原處分機關裁處吊扣異議人駕駛執照12個月之處分，洵
    屬有據，異議人此部分之異議，為無理由，應予駁回。
據上論結，應依道路交通案件處理辦法第19條、第20條前段，裁
定如主文。
中　　華　　民　　國　　96　　年　　6 　　月　　20　　日
                       交通法庭  法　官  陳建和
以上正本證明與原本無異。
如不服本裁定應於送達後5日內向本院提出抗告狀。
中　　華　　民　　國　　96　　年　　6 　　月　　20　　日
                                 書記官  林姵妤
